臺灣板橋地方法院交通事件裁定　　　　　　　　　　九十三年度交聲字第三八四號
　　原處分機關　交通部公路總局臺北區監理所板橋監理站
　　異　議　人　甲○○
　　即受處分人
右列異議人因違反道路交通管理處罰條例案件，對於交通部公路總局臺北區監理所板
橋監理站於民國九十三年三月十日以板監違字第裁四一─一Ａ0000000號所為
之裁決處分（原舉發案號：臺北市政府交通局臺北市停車管理處九十二年十一月五日
北市交停字第一Ａ0000000號），聲明異議，本院裁定如左：
    主  文
異議駁回。
    理  由
一、按汽車駕駛人停車時，在設有禁止停車標誌之處所停車者，處新臺幣（下同）六
    百元以上一千二百元以下罰鍰，道路交通管理處罰條例第五十六條第一項第四款
    定有明文。
二、原處分意旨略以：異議人即受處分人甲○○於民國九十二年十月二十九日下午一
    時二十五分許，駕駛車牌號碼為ＤＮＣ─四五○號之輕型機車，在臺北市松壽廣
    場（下稱松壽廣場）設有禁止停車標誌之人行道違規停車，經臺北市政府交通局
    臺北市停車管理處管理員以北市交停字第一Ａ0000000號違反道路交通管
    理事件通知單逕行舉發，嗣異議人依法提出申訴，經交通部公路總局臺北區監理
    所板橋監理站於九十三年三月十日以板監違字第裁四一─一Ａ0000000號
    裁決書裁決，裁處異議人罰鍰六百元。
三、聲明異議意旨略以：異議人當時並未看到臺北市松壽廣場有何禁止停車標誌，且
    已有十多輛機車停在該處，也未見這些車輛被舉發。異議人日後再回到松壽廣場
    ，始發現禁止停車標誌設置在路燈高處且被路樹遮住，一般駕駛人根本無從發現
    ，而原舉發機關在異議人申訴後，也將該禁止停車標誌移至較顯眼處，可見該禁
    止停車標誌原先之設置確實使駕駛人不易察覺，本件違規應係該標誌設置不當所
    致，爰請求撤銷原處分云云。
四、經查：本件舉發地點係設有人行道禁止停車標誌之處所，有原舉發機關九十二年
    十二月十九日北市停四字第○九二三七四五九三○○號函在卷可按，且為異議人
    所不否認，而異議人於上開處所之人行道上停車之事實，亦有現場採證照片一幀
    附卷可稽，是異議人在設有禁止停車標誌之處所停車之違規事實，堪予認定。異
    議人雖辯稱松壽廣場禁止停車標誌之設置不當，致其於正常情況下無法察覺該標
    誌云云，惟按車輛駕駛人本應隨時注意及遵守道路交通標誌、標線、號誌，況人
    行道除另劃有停車格或其他規定外，本即不得臨時停車，道路交通安全規則第一
    百十一條第一項第一款定有明文，故不論該禁止停車標誌是否設置不當，依卷附
    採證照片所示，該人行道既未劃設停車格，異議人依法亦應知該處不得停車，是
    其前揭所辯，當無足採（異議人於不得臨時停車之處所停車，亦係違反道路交通
    管理處罰條例第五十六條第一項第一款之規定，與原舉發機關所據以裁處之同條
    項第四款規定並無不同）。另異議人既已違規，即應依法接受裁罰，至該路段是
    否有其他車輛違規停車情事，與本件違規事實無關，自不能以此免責。據此，原
    處分機關援引首揭規定，裁處異議人罰鍰六百元，並無不當，本件異議為無理由
    ，應予駁回。
五、據上論斷，應依道路交通案件處理辦法第十九條，裁定如主文。
中　　　華　　　民　　　國　　九十三　　年　　　七　　　月　　 二十 　　日
                              臺灣板橋地方法院交通法庭
                                      法　官  張 紹 省
右正本證明與原本無異。
如不服本裁定應於送達後五日內向本院提出抗告狀。
                                      書記官  周 雅 玲
中　　　華　　　民　　　國　　九十三　　年　　　七　　　月　　 二十 　　日
